臺灣花蓮地方法院刑事裁定
111年度聲字第683號
聲  請  人  臺灣花蓮地方檢察署檢察官
受  刑  人  鄧聖文



上列聲請人因受刑人數罪併罰有二裁判以上，聲請定其應執行之
刑（111年度執聲字第516號），本院裁定如下：
    主  文
鄧聖文因犯如附表所示各罪判處如附表所示之刑，應執行有期徒
刑捌年貳月。
    理  由
一、聲請意旨略以：受刑人鄧聖文因犯毒品危害防制條例等案件
    ，先後經判決確定如附表，應依刑法第53條及第51條第5款
    ，定其應執行之刑，爰依刑事訴訟法第477條第1項聲請裁定
    等語。
二、按裁判確定前犯數罪者，併合處罰之，但有得易科罰金之罪
    與不得易科罰金之罪之情形，受刑人請求檢察官聲請定應執
    行刑者，依刑法第50條規定定之。數罪併罰，分別宣告其罪
    之刑，若宣告多數有期徒刑者，於各刑中之最長期以上，各
    刑合併之刑期以下，定其刑期，但不得逾30年，刑法第第51
    條第5款、第53條，分別定有明文。而數罪併罰中之一罪，
    依刑法規定得易科罰金，若因與不得易科之他罪併合處罰結
    果，而不得易科罰金時，原可易科部分所處之刑，自亦無庸
    為易科折算標準之記載。再按刑事訴訟法第370條第2項、第
    3項，已針對第二審上訴案件之定應執行之刑，明定有不利
    益變更禁止原則之適用；分屬不同案件之數罪併罰，倘一裁
    判宣告數罪之刑，曾經定其執行刑，再與其他裁判宣告之刑
    定其執行刑時，在法理上亦應同受此原則之拘束，基此，上
    開更定之應執行刑，不應比前定之應執行刑加計其他裁判所
    處刑期或所定應執行刑後為重，否則即與法律秩序理念及法
    律目的之內部界限有違（最高法院93年度台非字第192號判
    決意旨同此見解）。
三、經查，受刑人因㈠加重詐欺等案件，經臺灣桃園地方法院（
    下稱桃園地院）以105年度訴字第901號判決判處有期徒刑1
    年8月、1年5月、3年4月、1年6月，應執行有期徒刑5年，並
    經臺灣高等法院、最高法院駁回上訴；又因㈡持有毒品案件
    ，經桃園地院以109年度審簡字第746號判決判處有期徒刑4
    月，上開2罪經桃園地院以110年度聲字第548號裁定定應執
    行有期徒刑5年2月；再因㈢販賣毒品案件，經本院以111年度
    訴字第100號判決，判處有期徒刑3年6月，均已確定在案等
    情，有各該裁判及臺灣高等法院被告前案紀錄表附卷可參。
    其中附表編號5所示之罪得易科罰金，附表其餘編號所示之
    罪則均不得易科罰金，屬刑法第50條第1項但書第1款之情形
    ，依同條第2項規定，須經受刑人請求檢察官聲請定其應執
    行刑，始得依同法第51條規定定之。茲受刑人業已請求檢察
    官就如附表所示各罪，聲請合併定應執行刑，此有刑事執行
    意見狀在卷足稽，是檢察官聲請定其應執行之刑，本院審核
    認聲請為正當。
四、又依卷附之判決所示，聲請意旨附表編號2誤載為偽造有價
    證券罪，應更正為詐欺罪；聲請意旨附表編號3之犯罪日期
    誤載為104年9月6日，應更正為104年7月30日至104年9月17
    日；聲請意旨附表編號4誤載為詐欺罪，應更正為行使偽造
    金融卡罪，及犯罪日期誤載為104年7至8月，應更正為104年
    5月29日至104年9月17日。
五、爰審酌受刑人於上開第㈠案上訴期間又再犯第㈡案、第㈢案之
    罪，且犯罪手法迥異、危害有別，考量其各罪相距之時間、
    總體侵害法益之程度，定其應執行之刑如主文所示。至受刑
    人所犯如附表編號5所示之罪所處之刑原雖得易科罰金，但
    因與不得易科罰金之如附表其餘編號所示之罪所處之刑合併
    處罰之結果，揆諸前揭說明，本院於定執行刑時，自不得諭
    知易科罰金，附此敘明。
六、依刑事訴訟法第477條第1項，裁定如主文。
中　　華　　民　　國　　111 　年　　12　　月　　19　　日
　　　　　　　　　刑事第二庭    法　官　黃夢萱
上列正本證明與原本無異。
如對本裁定不服，應於送達後5日內，向本院提出抗告狀（應抄
附繕本）。
因疫情而遲誤不變期間，得向法院聲請回復原狀。
中　　華　　民　　國　　111 　年　　12　　月　　21　　日
                                書記官  張亦翔 
附表：
編號  1 2 3 罪名  詐欺 詐欺 詐欺 宣告刑  有期徒刑1年8月 有期徒刑1年5月 有期徒刑3年4月 犯罪日期  104年6月11日 104年5月31日 104年7月30日至同年9月17日 偵查機關 年度案號  桃園地檢104年度偵字第20607號等 桃園地檢104年度偵字第20607號等 桃園地檢104年度偵字第20607號等 最後事實審 法 院 臺灣高等法院 臺灣高等法院 臺灣高等法院  案 號 107年度上訴字第1724號 107年度上訴字第1724號 107年度上訴字第1724號  判決 日期 107年8月30日 107年8月30日 107年8月30日 確定判決 法 院 最高法院 最高法院 最高法院  案 號 108年度台上字第1745號 108年度台上字第1745號 108年度台上字第1745號  判決確定日期 108年6月27日 108年6月27日 108年6月27日 

編號  4 5 6 罪名  行使偽造金融卡 毒品危害防制條例 毒品危害防制條例 宣告刑  有期徒刑1年6月 有期徒刑4月 有期徒刑3年6月 犯罪日期  104年5月29日至同年9月17日 107年10月12日至同年月14日 108年1月29日 偵查機關 年度案號  桃園地檢104年度偵字第20607號 桃園地檢107年度偵字第27636號 花蓮地檢109年度偵字第4652號 最後事實審 法 院 臺灣高等法院 桃園地院 花蓮地院  案 號 107年度上訴字第1724號 109年度審簡字第746號 111年度訴字第100號  判決日期 107年8月30日 109年8月24日 111年7月28日 確定判決 法 院 最高法院 桃園地院 花蓮地院  案 號 108年度台上字第1745號 109年度審簡字第746號 111年度訴字第100號  判決確定日期 108年6月27日 109年9月25日 111年11月21日